【裁判字號】    97,易,302
【裁判日期】    970930
【裁判案由】    竊盜
【裁判全文】
臺灣新竹地方法院刑事判決               97年度易字第302號
公  訴  人  臺灣新竹地方法院檢察署檢察官
被      告  甲○○
                    （現另案在臺灣新竹看守所執行中）
上列被告因竊盜案件，經檢察官提起公訴（97年度偵字第1382號
），本院依簡式審判程序判決如下：
    主  文
甲○○踰越安全設備竊盜，累犯，處有期徒刑捌月。
    事  實
一、甲○○前曾於民國91年間因犯竊盜罪、違反槍砲彈藥刀械管
    制條例案件及妨害公務罪，經本院於91年8 月19日以91年度
    訴字第277 號分別判處有期徒刑10月、5 月及併科罰金新臺
    幣（下同）50000 元、5 月，應執行有期徒刑1 年7 月，併
    科罰金50000 元，於91年9 月9 日確定；又於91年間因違反
    毒品危害防制條例案件，經本院於91年3 月25日以91年度竹
    北簡字第141 號判處有期徒刑5 月，於91年8 月12日確定，
    嗣上揭案件，經本院於93年2 月9 日以92年度聲字第217 號
    定應執行刑為有期徒刑1 年10月，併科罰金50000 元確定；
    其又於92年間因違反毒品危害防制條例案件，經本院於92年
    6 月16日以92年度易字第374 號判處有期徒刑7 月，於92年
    6 月30日確定；又於92年間因犯竊盜罪，經本院於93年1 月
    12日以92年度易字第632 號判處有期徒刑6 月及6 月，定應
    執行刑為有期徒刑11月，於93年2 月9 日確定；嗣上揭案件
    接續執行，於95年5 月25日假釋出監，刑期至96年1 月28日
    假釋期滿未經撤銷假釋而視為執行完畢。
二、甲○○猶不知悔改，意圖為自己不法之所有，於96年10月12
    日（起訴書誤載為13日）17、18時許尚未日落之際，以攀爬
    窗戶而踰越安全設備之方式，侵入乙○○所經營位於新竹縣
    橫山鄉內灣村26號、於星期六、日供販賣粽子、斯時並無人
    在內之建築物內，徒手接續竊取乙○○所有飲料1 批、電子
    秤1 臺及車牌號碼HKK—248號之重型機車1 部等物，得手後
    ，駕駛上揭重型機車分2 次載離。嗣乙○○於翌日（即96年
    10月13日）8 時30分許返回上址發現遭竊，乃報警處理，而
    為警循線查獲，並扣得上揭電子秤1 臺及重型機車1 部等物
    （均已發還）。
三、案經新竹縣政府警察局橫山分局報請臺灣新竹地方法院檢察
    署檢察官偵查起訴。
    理  由
一、本件被告甲○○所犯刑法第321 條第1 項第2 款之加重竊盜
    罪，非死刑、無期徒刑、最輕本刑為三年以上有期徒刑之罪
    ，被告於本院準備程序進行中，就被訴事實為有罪之陳述，
    經本院認合於刑事訴訟法第273 條之1 第1 項之規定，裁定
    進行簡式審判程序，合先敘明。
二、上開事實迭據被告甲○○坦承不諱，並經被害人乙○○於警
    詢時指述失竊情節及同案被告黃新淡於警詢、偵訊時陳述在
    卷，且為證人彭文成於警詢時證述甚明，復有指認資料1 份
    、現場照片6 幀、贓物認領保管單2 份、車籍查詢—基本資
    料詳細畫面1 份、新竹縣政府警察局車輛協尋電腦輸入單1
    份及新竹縣政府警察局車輛尋獲電腦輸入單1 份等在卷足稽
    ，足認被告之自白核與事實相符而堪採信，本案事證明確，
    被告所為前述犯行堪以認定，應予依法論科。
三、按刑法第321 條第1 項第2 款所謂「安全設備」，指門扇牆
    垣以外，依通常觀念足認防盜之一切設備而言，住宅之窗戶
    具有防閑效果，自應認為係門扇牆垣以外之安全設備。核被
    告甲○○所為，係犯刑法第321 條第1 項第2 款之加重竊盜
    罪。又被告前曾於91年間因犯竊盜罪、違反槍砲彈藥刀械管
    制條例案件及妨害公務罪，經本院於91年8 月19日以91年度
    訴字第277 號分別判處有期徒刑10月、5 月及併科罰金50000
    元、5 月，應執行有期徒刑1 年7 月，併科罰金50000 元，
    於91年9 月9 日確定；又於91年間因違反毒品危害防制條例
    案件，經本院於91年3 月25日以91年度竹北簡字第141 號判
    處有期徒刑5 月，於91年8 月12日確定，嗣上揭案件，經本
    院於93年2 月9 日以92年度聲字第217 號定應執行刑為有期
    徒刑1 年10月，併科罰金50000 元確定；其又於92年間因違
    反毒品危害防制條例案件，經本院於92年6 月16日以92年度
    易字第374 號判處有期徒刑7 月，於92年6 月30日確定；其
    又於92年間因犯竊盜罪，經本院於93年1 月12日以92年度易
    字第632 號判處有期徒刑6 月及6 月，定應執行刑為有期徒
    刑11月，於93年2 月9 日確定；嗣上揭案件接續執行，於95
    年5 月25日假釋出監，於96年1 月28日假釋期滿未經撤銷假
    釋而視為執行完畢等情，有臺灣新竹地方法院檢察署刑案資
    料查註紀錄表及臺灣高等法院被告全國前案紀錄表各1 份在
    卷足參，其於五年以內故意再犯本件有期徒刑以上之罪，為
    累犯，應依刑法第47條第1 項之規定加重其刑。爰審酌被告
    正值壯年，不循正途謀財，竟思不勞而獲，竊取他人所有財
    物，不尊重他人之財產權，行竊之手段、竊得財物之價值、
    所生危害、犯後坦承犯行態度尚稱良好等一切情狀，量處如
    主文所示之刑，以示懲儆。
據上論斷，應依刑事訴訟法第273 條之1 第1 項、第299 條第1
項前段，刑法第321 條第1 項第2 款、第47條第1 項，判決如主
文。
本案經檢察官張嘉宏到庭執行職務。
中    華    民    國    97    年    9     月    30    日
                  刑事第一庭    法  官   楊惠芬
以上正本證明與原本無異。
如不服本判決應於收受本判決後10日內向本院提出上訴書狀，上
訴書狀應敘述具體理由。上訴書狀未敘述上訴理由者，應於上訴
期間屆滿後20日內補提理由書狀於本院 (均須按他造當事人之人
數附繕本 )「切勿逕送上級法院」。
中    華    民    國    97    年    9     月    30    日
                                書記官   張懿中
附錄本院論罪科刑法條：
刑法第321 條第1 項：
犯竊盜罪而有左列情形之一者，處六月以上五年以下有期徒刑：
  一  於夜間侵入住宅或有人居住之建築物、船艦或隱匿其內而
      犯之者。
  二  毀越門扇、牆垣或其他安全設備而犯之者。
  三  攜帶兇器而犯之者。
  四  結夥三人以上而犯之者。
  五  乘火災、水災或其他災害之際而犯之者。
  六  在車站或埠頭而犯之者。


司法院資訊處製作；財團法人民間司法改革基金會備份。
